【裁判字號】    99,上訴,597
【裁判日期】    990810
【裁判案由】    毒品危害防制條例
【裁判全文】
臺灣高等法院臺南分院刑事判決         99年度上訴字第597號
上  訴  人
即  被  告  甲○○
選任辯護人  蔡青芬律師（扶助律師）
上  訴  人
即  被  告  丙○○
指定辯護人  本院公設辯護人  丁○○
上  訴  人
即  被  告  戊○○
選任辯護人  邱銘律師
上  訴  人
即  被  告  乙○○
指定辯護人  本院公設辯護人  丁○○
上列上訴人因違反毒品危害防制條例案件，不服臺灣台南地方法
院98年度訴字第1743號中華民國99年5月5日第一審判決（起訴案
號：臺灣台南地方法院檢察署97年度偵字第 11091號），提起上
訴，本院判決如下：
    主  文
上訴駁回。
    事  實
一、丙○○於民國96年間因施用毒品案件，經臺灣臺南地方法院
    判處有期徒刑6月，經減刑為有期徒刑 3月確定，並於96年9
    月27日易科罰金執行完畢；乙○○於93年間，亦因施用毒品
    案件，經臺灣臺南地方法院判處有期徒刑 4月確定；再於94
    年間因施用毒品案件，經本院判處應執行有期徒刑 1年確定
    ，嗣入監服刑後，於96年11月1日假釋出監，97年7月16日假
    釋期滿（未構成累犯）；戊○○於94年間分別因施用毒品及
    轉讓毒品案件，經臺灣臺南地方法院判處有期徒刑10月、 1
    年4月確定，經定應執行刑後於96年 2月5日縮短刑期假釋出
    監付保護管束，並於97年3月8日保護管束期滿視為執行完畢
    。
二、詎丙○○、戊○○於前開有期徒刑執行完畢後 5年內，仍不
    知悔改，乙○○、丙○○、甲○○、戊○○均明知海洛因及
    安非他命係毒品危害防制條例第2條第2項第1款、第2款所明
    定之第1級毒品及第2級毒品，不得非法持有、販賣及施用，
    竟均基於販賣以【營利】之意圖，分別為下列販賣第一、二
    級毒品之行為；另丙○○為下列無償轉讓第一級毒品之行為
    ：
  (一)乙○○基於販賣海洛因及安非他命以營利之犯意，以乙○○
    所有之 0000000000行動電話，於附表編號1、2、3所示時間
    、地點，以附表編號 1、2、3所示之交易方式、價格，販賣
    如附表編號 1、2、3所示海洛因、安非他命予附表編號1、2
    、3所示之人。
  (二)丙○○基於販賣第1級毒品海洛因及第2級毒品安非他命以營
    利之犯意，以丙○○所有之0000000000行動電話作為聯絡工
    具，於附表編號 4、5、6、7、8所示時間、地點（其中附表
    編號5及8之犯行，係基於與甲○○之犯意聯絡，共同販賣）
    ，以各該附表編號所示之交易方式、價格，販賣如附表編號
    4、5、6、7、8所示之海洛因、安非他命予附表編號4、5、6
    、7、8所示之人。
  (三)甲○○於案發時係丙○○之女友，與丙○○基於販賣前開第
    1、2級毒品以營利之犯意聯絡，於附表編號5、8之交易中，
    由甲○○或接聽電話，或代丙○○交付毒品予購買者之方式
    ，共同販賣第1、2級毒品予附表編號5、8所示之人。
  (四)丙○○單獨於附表編號 9所示之時間、地點，無償轉讓海洛
    因1包予朱正偉。
  (五)戊○○基於販賣海洛因及安非他命以營利之犯意，以戊○○
    所有之0000000000、0000000000、0000000000行動電話，於
    附表編號10、11、12所示時間、地點，以該附表編號所示之
    交易方式、價格，販賣如附表編號10、11、12之海洛因、安
    非他命予附表編號10、11、12所示之人。
  (六)嗣經警循線查獲，始悉上情。乙○○、丙○○、甲○○、戊○○於偵查及審判中均自白犯行。
三、案經臺南市警察局第一分局報請臺灣臺南地方法院檢察署檢
    察官偵查起訴。
    理  由
甲、程序方面：
    本件卷附之供述及非供述證據，被告四人及其辯護人等於本
    院準備程序中，均表示同意有證據能力（見本院卷第67、95
    頁），且本院審酌各該證據作成之情況，並無程序違法或有
    何意思不自由情形，復經原審及本院於審判期日就上開證據
    依法進行提示、調查、辯論，故依刑事訴訟法第159條之5第
    1 項規定，認有證據能力，合先敘明。
乙、實體方面：
一、事實之認定：
    (一)乙○○部分：
      上開於附表編號1至3所示之時間、地點，分別販賣第二級
      毒品安非他命、第一級毒品海洛因予丙○○、甲○○（交
      易毒品種類、次數、方式及價格均詳如附表編號1至3所示
      ）之犯罪事實，迭據被告乙○○於偵查（97年度偵字第14
      376號卷第6頁）、原審及本院審理時均坦承不諱，並經證
      人即購買毒品者丙○○、甲○○於偵查中結證屬實（見97
      年度偵字第11091號偵查卷第11頁、第32頁、第62-63頁、
      第67頁、第184頁），並有丙○○以門號 0000000000號行
      動電話與被告乙○○交易毒品之行動電話通聯譯文（警二
      卷第9-11頁）可資佐證，被告乙○○販賣第一級毒品海洛
      因、第二級毒品安非他命之自白，核與事實相符，應可採
      信。
    (二)丙○○、甲○○部分：
      上開於附表編號4至8所示之時間、地點，分別販賣第一級
      毒品海洛因、第二級毒品安非他命予江國華、許宸維、魏
      銘皇、乙○○（交易毒品種類、次數、方式及價格均詳如
      附表編號4至8所示）及無償轉讓第一級毒品與朱正偉之犯
      罪事實，迭據被告丙○○於偵查（97年度偵字第 11091號
      第 180-181頁）、原審及本院審理時均坦承不諱；暨上開
      於附表編號5及8所示之時間、地點，與被告丙○○共同販
      賣第二級毒品安非他命、第一級毒品海洛因予許宸維、乙○○之犯罪事實，迭據被告甲○○於偵查、原審及本院審
      理時均坦承不諱（97年度偵字第11091號卷第 9-10頁、第
      185 頁、第 193頁），並經證人即購買毒品者江國華（見
      97年度偵字第11091號偵查卷第108頁）、許宸維（同前卷
      第75頁、第76頁、第82頁）、魏銘皇（同前卷第 118頁、
      第120頁）、乙○○（97年度偵字第14367號卷第17頁）於
      偵查中結證屬實，並有丙○○以門號0000000000號行動電
      話與購毒者江國華、許宸維、魏銘皇、乙○○交易毒品之
      行動電話通聯譯文（江國華：97年度偵字第 11091號卷第
      41頁、第98至102頁；許宸維：警一卷第 64頁；魏銘皇：
      97年度偵字第11091號卷第43頁；乙○○：警一卷第60-61
      頁、警二卷第 46-48頁）及與朱正偉聯絡轉讓海洛因事宜
      之行動電話通聯譯文（警二卷第19頁、97年度偵字第1109
      1號卷第 42頁）可資佐證，被告丙○○販賣第一級毒品海
      洛因、第二級毒品安非他命及轉讓第一級毒品海洛因、及
      與甲○○共同販賣第一級毒品海洛因、第二級毒品安非他
      命之自白，均核與事實相符，應可採信。
    (三)戊○○部分：
      上開於附表編號10至12所示之時間、地點，分別販賣第一
      級毒品海洛因、第二級毒品安非他命予丙○○、許宸維（
      交易毒品種類、次數、方式及價格均詳如附表編號10至12
      所示）之犯罪事實，迭據被告戊○○於偵查（97年度偵字
      第11091號卷第253-254頁、第 265-266頁）、原審及本院
      審理時均坦承不諱，並經證人即購買毒品者丙○○（97年
      度偵字第11091號卷第231頁、第 257-258頁）、許宸維（
      同前卷第 81-82頁）於偵查中結證屬實，並有戊○○以門
      號0000000000號行動電話與丙○○（警一卷第62頁、97年
      度偵字第11091號卷第 40頁）交易毒品之行動電話通聯譯
      文可資佐證，被告戊○○販賣第一級毒品海洛因、第二級
      毒品安非他命之自白，核與事實相合，實可採信。
二、按毒品海洛因及安非他命，本無一定之公定價格，是其各次
    買賣之價格，當亦各有差異，或隨供需雙方之資力、關係之
    深淺、需求之數量、貨源之充裕與否、販賣者對於資金之需
    求程度，以及政府查緝之態度，進而為各種不同之風險評估
    ，而為機動性之調整，是其價格標準，自非一成不變，且販
    賣者從各種「價差」或「量差」或「純度」謀取利潤方式，
    亦有差異，然其所圖利益之非法販賣行為目的，則屬相同，
    並無二致。因之，販賣利得，除經被告坦承，或其價量至臻
    明確外，確實難以究其原委。然按一般民眾普遍認知之毒品
    非法交易，向為政府查禁森嚴且重罰不寬貸，衡諸常情，倘
    非有利可圖（原審判決似只論毒品海洛因部分），絕無平白
    甘冒被重罰風險之理，從而，舉凡有償交易，除足反證其確
    另基於某種非圖利本意之關係外，通常尚難因無法查悉其買
    進、賣出之差價，而遽認其無營利之意思，或阻卻販賣犯行
    之追訴。查被告四人均為智識正常之成年人，對於毒品海洛
    因、安非他命價格昂貴，取得不易，毒品交易為政府檢警機
    關嚴予取締之犯罪，法律並就此懸有重典處罰，當知之甚稔
    ，而被告四人與其所交付毒品之人間，均僅屬一般交往，倘
    無從中賺取差價或投機貪圖小利，豈有甘冒重典而僅依購入
    價格轉售或代購之理？是被告四人主觀上均具有營利之意圖
    ，至為灼然。本案事證明確，被告四人之犯行均洵堪認定，
    應依法論科。
三、新舊法比較適用之說明：
    按被告等人行為後，毒品危害防制條例業於98年5月5日立法
    院通過修正，經總統於98年5月20日公布，於同年5月22日生
    效（司法院98.6.29院台廳刑一字第 0980014643號函示，應
    依中央法規標準法第13條規定，自公布日起算至第 3日起發
    生效力）。次按行為後法律有變更者，適用行為時之法律，
    但行為後之法律有利於行為人者，適用最有利於行為人之法
    律，刑法第2條第1項定有明文。又依最高法院95年第 8次刑
    庭會議決議所示關於新舊法比較之原則，除法定刑罰本身外
    ，亦應就與罪刑有關其他法定加減原因等一切情形，綜其全
    部罪刑之結果而為比較。而行為後法律有變更者，依刑法第
    2條第1項之規定為新舊法之比較時，應就罪刑有關之一切情
    形，比較其全部結果，而為整體之適用新法或舊法，不能割
    裂而分別適用有利益之條文（最高法院95年度臺上字第6483
    號判決意旨參照）。經查：
  (一)販賣第一級毒品之刑罰，修正前毒品危害防制條例第4條第1
    項係規定：「製造、運輸、販賣第一級毒品者，處死刑或無
    期徒刑；處無期徒刑者，得併科新臺幣一千萬元以下罰金。
    」，修正後該項係規定：「製造、運輸、販賣第一級毒品者
    ，處死刑或無期徒刑；處無期徒刑者，得併科新臺幣二千萬
    元以下罰金」，而販賣第二級毒品之刑罰，修正前毒品危害
    防制條例第4條第2項係規定：「製造、運輸、販賣第二級毒
    品者，處無期徒刑或七年以上有期徒刑，得併科新臺幣七百
    萬元以下罰金。」，修正後該項係規定：「製造、運輸、販
    賣第二級毒品者，處無期徒刑或七年以上有期徒刑，得併科
    新臺幣一千萬元以下罰金。」，比較新舊法結果，修正前之
    規定較有利於被告等人。
  (二)再比較同次修正，增列同條例第17條第2項之規定「犯第4條
    至第 8條之罪，於偵查及審判中均自白者，減輕其刑」，顯
    然修正後之新法對被告等人較有利。
  (三)綜合比較上述修正前、後之毒品危害防制條例相關條文，基
    於一體適用原則，就被告等人販賣第一、二級毒品之犯行，
    修正後之毒品危害防制條例規定較有利於被告，自應適用修
    正後之規定論處。
四、論罪科刑：
  (一)核被告乙○○於附表編號1、3；丙○○於附表編號 5、6、7
    ；甲○○於附表編號5；戊○○於附表編號 12所為，均係犯
    毒品危害防制條例第4條第2項之販賣第二級毒品罪；被告乙○○於附表編號2、3（原判決漏載編號 3）；丙○○於附表
    編號4、8；被告甲○○於附表編號 8；被告戊○○於附表編
    號10、11所為，均係犯毒品危害防制條例第4條第1項之販賣
    第一級毒品罪。被告丙○○於附表編號 9（原判決誤載為編
    號4）所為，係犯同條例第8條第 1項之轉讓第一級毒品罪。
    被告四人於販賣第 1、2級毒品或轉讓第1級毒品前之持有毒
    品之低度行為，為其事後販賣或轉讓之高度行為所吸收，不
    另論處。被告丙○○與甲○○，就附表編號5、8之犯行，有
    犯意聯絡及行為分擔，均為共同正犯。被告乙○○於附表編
    號 2之犯行，雖販賣對象有二，惟其販賣行為僅有一個，為
    單純一罪，應僅論以一次販賣第一級毒品罪。被告乙○○於
    附表編號 3之犯行，係一行為觸犯二罪名，為想像競合犯，
    應從一重之販賣第一級毒品罪處斷。被告乙○○所犯附表編
    號1至3之犯行、被告丙○○所犯附表編號4至9之犯行、被告
    甲○○所犯附表編號5、8之犯行、被告戊○○所犯附表編號
    10至12之犯行，均犯意各別，行為互殊，應予分論併罰。
  (二)被告丙○○、戊○○有如事實欄所載犯罪科刑執行情形，有
    臺灣高等法院被告全國前案紀錄表在卷可參。二人於本件之
    多次犯行，除戊○○於附表編號10之犯行，係在其前案執行
    完畢前所犯外，其餘均係在前案有期徒刑執行完畢後 5年內
    ，故意再犯有期徒刑以上之本案數罪，均為累犯，除販賣第
    一級毒品罪本刑為死刑、無期徒刑、販賣第二級毒品罪最重
    本刑無期徒刑部分，依法不再加重外，其餘部分均加重其刑
    。另按被告四人行為後，毒品危害防制條例98年 5月20日修
    正公布，增列同條例第17條第2項之規定「犯第4條至第 8條
    之罪於偵查及審判中均自白者，減輕其刑」，而被告四人於
    偵查及審判中均自白本案之多次犯行，依刑法第2條第1項但
    書之規定，應適用最有利於行為人之修正後毒品危害防制條
    例第17條第 2項之規定，對被告四人均減輕其刑。並依法先
    加後減。
  (三)再有無刑法第59條酌減其刑之適用，應就被告犯罪行為時之
    情狀為觀察，尚難因其在犯罪後，另有類如自首、自白或供
    出毒品來源因而查獲等法定減輕其刑或免除其刑之事由，即
    反推無刑法第59條之適用，否則將有違刑法第62條鼓勵被告
    自新，以及毒品危害防制條例第17條「為有效破獲上游之製
    造、販賣、運輸毒品組織，鼓勵毒販供出毒品來源之上手，
    有效推展斷絕供給之緝毒工作，對查獲之毒販，供出毒品來
    源，因而破獲者，修正為應減輕其刑或免除其刑。又為使製
    造、販賣或運輸毒品案件之刑事訴訟程序儘早確定，鼓勵被
    告自白認罪，開啟其自新之路，對製造、販賣或運輸毒品罪
    之被告於偵查及審判中均自白者，增列應減輕其刑之規定，
    採行寬厚之刑事政策」之立法意旨。況毒品危害防制條例第
    17 條第2項之增訂，既出於採行寬厚之刑事政策，當無排除
    刑法第59條規定同時適用之理，況刑法第60條亦規定「依法
    律加重或減輕者，仍得依前條之規定酌量減輕其刑。」而就
    販賣毒品案件中，同為販賣毒品之人，其原因動機不一，犯
    罪情節未必盡同，或有大盤毒梟者，亦有中、小盤之分，甚
    或僅止於吸毒者友儕間為求互通有無之有償轉讓者亦有之，
    其販賣行為所造成危害社會之程度自屬有異，於此情形，倘
    依其情狀處以適當徒刑，即足以懲儆，並可達防衛社會之目
    的者，自非不可依客觀之犯行與主觀之惡性二者加以考量其
    情狀，是否有可憫恕之處，適用刑法第59條之規定酌量減輕
    其刑，期使個案裁判之量刑，能斟酌至當，符合比例原則（
    最高法院95年度臺上字第6157號判決意旨參照）。經查：被
    告四人於附表所示之販賣毒品行為，渠等販賣對象、次數及
    金額，均係供給平日有施用毒品習慣者以解其毒癮，販賣所
    得，並非巨額，販賣期間亦非長期，可謂僅為吸毒者間為求
    互通有無之零星的小額交易，相較於專門大量走私進口或長
    期販賣毒品之「大盤」、「中盤」等以販毒維生之毒梟而言
    ，其對社會秩序與國民健康之危害程度尚非至鉅，且四人於
    偵查及原審、本院審理時均坦承犯行，節省司法審理資源之
    耗費，且深具悔意，縱依毒品危害防制條例第17條第 2項減
    輕其刑後科以法定最低度刑，猶嫌過苛，難與真正長期及大
    量販毒者之惡行相區別，被告四人上開販賣第一、二級毒品
    之犯罪情狀，在客觀上足以引起一般人之同情，認為確可憫
    恕，爰就被告四人分別所犯販賣第一、二級毒品罪部分，各
    依刑法第59條規定遞減輕其刑。
五、原審以被告四人罪證明確，適用毒品危害防制條例第4條第1
    、2項、第8條第1項、第17條第2項、第19條第 1項、刑法第
    11條、第2條第1項但書、第28條、第55條、第47條第 1項、
    第59條、第51條第 5款，並審酌被告四人明知第一、二級毒
    品海洛因、安非他命戕害國人身心健康及危害社會風氣至深
    ，竟僅因貪圖利益而販賣牟利或無償轉讓，但於偵查及原審
    審理時均坦承犯行，且其四人販賣次數不多、數量不大，金
    額非鉅，足見被告四人惡性非屬重大，且犯後均深表悔意，
    態度良好等一切情狀，分別量處如附表所示之刑，並依序在
    各刑中之最長期以上，各刑合併之刑期以下，分別定其應執
    行刑，乙○○應執行有期徒刑10年，丙○○應執行有期徒刑
    12 年，甲○○應執行有期徒刑9年，戊○○應執行有期徒刑
    10年。（乙○○最長刑期有期徒刑 9年、合併刑期有期徒刑
    20年，丙○○最長刑期有期徒刑9年、合併刑期有期徒刑 52
    年2月，甲○○最長刑期有期徒刑8年、合併刑期有期徒刑25
    年8月，戊○○最長刑期有期徒刑9年、合併刑期有期徒刑25
    年10月。）並諭知沒收如下列六、之所述，認事用法，核無
    不合，量刑亦堪認妥適。被告四人上訴意旨認原審量刑過重
    ，而指摘原判決欠當，尚非有理由，均應予駁回。
六、沒收部分：
  (一)附表編號11戊○○於97年 6月11日販賣海洛因予丙○○部分
    ，起訴書引丙○○在警詢中之指訴，認為該次販賣金額為20
    00元（偵二卷第93頁），惟依丙○○及戊○○在偵查中互為
    一致之說法，均指該次海洛因係以1000元交易（偵二卷第25
    4、258頁），本院認為該次毒品交易應以二人合致之1000元
    為可採，爰依此認定之。另附表編號 8及12，依購毒者乙○○及許宸維之供詞，均指係每次2千至3千元之價格分別向丙○○（甲○○）及戊○○購買，復經丙○○（甲○○）及戊○○供承內容相符，惟依監聽譯文並無法明確區分各次交易
    價格，爰依有利被告解釋原則，附表編號 8及12所載之毒品
    交易，各次交易均依 2千元價格認定之。被告四人販賣毒品
    之所得，依毒品危害防制條例第19條第 1項，在附表各該編
    號所處罪刑項下宣告沒收，如全部或一部不能沒收時，以其
    財產抵償之。又於共同正犯，因其犯罪所得係合併計算，且
    於全部或一部不能沒收時以其財產抵償之，為避免執行時發
    生重複沒收、抵償之情形，故各共同正犯之間係採連帶沒收
    主義，於裁判時僅諭知連帶沒收，不得就全體共同正犯之總
    所得，對各該共同正犯分別重複諭知沒收（最高法院97年度
    台上字第485號判決參照）。是附表編號 5及8丙○○及甲○○係共同正犯，依前揭判決意旨，各該次之販毒所得，爰諭
    知連帶沒收，並於不能沒收時，由其二人之財產連帶抵償。
  (二)被告乙○○、丙○○、戊○○於附表所示之於本件連絡毒品
    交易時所用之行動電話數支，僅有監聽門號，行動電話及SI
    M 卡並未扣案，參酌行動電話更換頻繁，為免將來執行困擾
    ，爰不為沒收之諭知。
  (三)另乙○○部分，固有海洛因及現金12萬元查扣在案（97年度
    偵字第 14376號第20、21頁），惟核對該份查扣機關文號，
    係屬臺南市警察局第四分局97年8月23日第00000000000號移
    送函所附資料，核與本件係臺南市警察局第一分局負責偵查
    移送，二者移送機關不同，該案查扣之毒品海洛因及現金12
    萬元，顯與本案無涉，此部分宜由該案承辦單位另行依法處
    理，本院就此部分爰不為沒收，附此敘明。
據上論斷，應依刑事訴訟法第368條，判決如主文。
本案經檢察官李傳來到庭執行職務。
中    華    民    國    99    年    8     月    10    日
                  刑事第七庭    審判長法  官  李文福
                                      法  官  顏基典
                                      法  官  陳顯榮
以上正本證明與原本無異。
如不服本判決應於收受送達後10日內向本院提出上訴書狀，其未
敘述上訴理由者，並得於提起上訴後10日內向本院補提理由書（
均須按他造當事人之人數附繕本）「切勿逕送上級法院」。
                                      書記官  劉岳文
中    華    民    國    99    年    8     月    10    日
附表
┌─┬────┬──────┬──────┬────┬────────┬────┬─────────┬─────────┐
│編│行為人  │  犯罪時間  │  犯罪地點  │販賣對象│   交易方式     │毒品種類│交易數額價錢次數  │罪名及刑度        │
│號│        │            │            │        │                │        │ （新台幣）       │                  │
├─┼────┼──────┼──────┼────┼────────┼────┼─────────┼─────────┤
│  │乙○○  │97年6月10日 │臺南市○○路│        │乙○○以行動電話│        │以1千元販賣1包共1 │乙○○販賣第二級毒│
│1 │        │某時        │統一超商旁  │丙○○  │0000000000與葉繼│安非他命│次。              │品，處有期徒刑貳年│
│  │        │            │            │        │賢行動電話092722│        │                  │，販毒所得新臺幣壹│
│  │        │            │            │        │0657聯絡，相約交│        │                  │仟元沒收，如一部或│
│  │        │            │            │        │易時間、地點    │        │                  │全部無法沒收時，以│
│  │        │            │            │        │                │        │                  │其財產抵償之。    │
├─┼────┼──────┼──────┼────┼────────┼────┼─────────┼─────────┤
│  │乙○○  │97年6月11日 │臺南縣永康市│丙○○  │乙○○以行動電話│        │以2千元販賣1包共1 │乙○○販賣第一級毒│
│2 │        │某時        │復華八街某處│        │0000000000與葉繼│ 海洛因 │次。              │品，處有期徒刑玖年│
│  │        │            │            │甲○○  │賢行動電話092722│        │                  │，販毒所得新臺幣貳│
│  │        │            │            │        │0657聯絡，相約交│        │                  │仟元沒收，如一部或│
│  │        │            │            │        │易時間、地點    │        │                  │全部無法沒收時，以│
│  │        │            │            │        │                │        │                  │其財產抵償之。    │
├─┼────┼──────┼──────┼────┼────────┼────┼─────────┼─────────┤
│  │乙○○  │97年6月12日 │臺南縣永康市│        │乙○○以行動電話│        │以1千元販賣海洛因 │乙○○販賣第一級毒│
│3 │        │某時        │復華八街某處│丙○○  │0000000000與葉繼│ 海洛因 │及安非他命各1包。 │品，處有期徒刑玖年│
│  │        │            │            │        │賢行動電話092722│        │                  │，販毒所得新臺幣貳│
│  │        │            │            │        │0657聯絡，相約交│安非他命│                  │仟元沒收，如一部或│
│  │        │            │            │        │易時間、地點    │        │                  │全部無法沒收時，以│
│  │        │            │            │        │                │        │                  │其財產抵償之。    │
├─┼────┼──────┼──────┼────┼────────┼────┼─────────┼─────────┤
│  │        │97年2月22日 │臺南縣關廟鄉│        │丙○○以行動電話│        │以2千元販賣1包，販│丙○○販賣第一級毒│
│4 │丙○○  │某時、97年2 │花園3街15號 │江國華  │0000000000與江國│ 海洛因 │賣次數2次。       │品，累犯，處有期徒│
│  │        │月23日某時  │附近        │        │華持有之行動電話│        │                  │刑玖年，販毒所得新│
│  │        │            │            │        │0000000000聯絡  │        │                  │臺幣貳仟元沒收，如│
│  │        │            │            │        │                │        │                  │一部或全部無法沒收│
│  │        │            │            │        │                │        │                  │時，以其財產抵償之│
│  │        │            │            │        │                │        │                  │。又販賣第一級毒品│
│  │        │            │            │        │                │        │                  │，累犯，處有期徒刑│
│  │        │            │            │        │                │        │                  │玖年，販毒所得新臺│
│  │        │            │            │        │                │        │                  │幣貳仟元沒收，如一│
│  │        │            │            │        │                │        │                  │部或全部無法沒收時│
│  │        │            │            │        │                │        │                  │，以其財產抵償之。│
├─┼────┼──────┼──────┼────┼────────┼────┼─────────┼─────────┤
│  │丙○○  │97年3月11 日│臺南縣永康市│        │丙○○以行動電話│        │以2千元販賣1包，販│丙○○、甲○○共同│
│5 │        │某時        │復華8街某處 │許宸維  │0000000000與許宸│安非他命│賣次數1次。       │販賣第二級毒品，葉│
│  │甲○○  │            │            │        │維持有之行動電話│        │                  │繼賢累犯，處有期徒│
│  │        │            │            │        │0000000000、06-2│        │                  │刑貳年，甲○○處有│
│  │        │            │            │        │007649聯絡      │        │                  │期徒刑壹年捌月，販│
│  │        │            │            │        │                │        │                  │毒所得新臺幣貳仟元│
│  │        │            │            │        │                │        │                  │連帶沒收，如一部或│
│  │        │            │            │        │                │        │                  │全部無法沒收時，以│
│  │        │            │            │        │                │        │                  │其二人財產連帶抵償│
│  │        │            │            │        │                │        │                  │之。              │
├─┼────┼──────┼──────┼────┼────────┼────┼─────────┼─────────┤
│  │丙○○  │97年3月8日5 │臺南縣永康市│        │丙○○以行動電話│        │以4千元販賣1包，販│丙○○販賣第二級毒│
│6 │        │時許        │永大路2段丁 │魏銘皇  │0000000000與魏銘│安非他命│賣次數1次。       │品，累犯，處有期徒│
│  │        │            │丁藥局旁    │        │皇聯絡          │        │                  │刑貳年，販毒所得新│
│  │        │            │            │        │                │        │                  │臺幣肆仟元沒收，如│
│  │        │            │            │        │                │        │                  │一部或全部無法沒收│
│  │        │            │            │        │                │        │                  │時，以其財產抵償之│
│  │        │            │            │        │                │        │                  │。                │
├─┼────┼──────┼──────┼────┼────────┼────┼─────────┼─────────┤
│  │丙○○  │97年5月26日 │臺南縣永康市│        │丙○○以行動電話│        │以3千元販賣1包，販│丙○○販賣第二級毒│
│7 │        │21時許      │永大1路255號│魏銘皇  │0000000000與魏銘│安非他命│賣次數1次。       │品，累犯，處有期徒│
│  │        │            │前          │        │皇聯絡          │        │                  │刑貳年，販毒所得新│
│  │        │            │            │        │                │        │                  │臺幣參仟元沒收，如│
│  │        │            │            │        │                │        │                  │一部或全部無法沒收│
│  │        │            │            │        │                │        │                  │時，以其財產抵償之│
│  │        │            │            │        │                │        │                  │。                │
├─┼────┼──────┼──────┼────┼────────┼────┼─────────┼─────────┤
│  │ 丙○○ │97年2月23日 │臺南縣永康市│        │丙○○以行動電話│        │以2千元販賣1包共3 │丙○○、甲○○共同│
│8 │        │某時、97年2 │復華八街某處│乙○○  │0000000000與張世│海洛因  │次。              │販賣第一級毒品，葉│
│  │ 甲○○ │月24日某時、│            │        │昌持有之行動電話│        │                  │繼賢累犯，處有期徒│
│  │        │97年2月27日 │            │        │0000000000聯絡  │        │                  │刑玖年，甲○○處有│
│  │        │某時        │            │        │                │        │                  │期徒刑捌年，販毒所│
│  │        │            │            │        │                │        │                  │得新臺幣貳仟元連帶│
│  │        │            │            │        │                │        │                  │沒收，如一部或全部│
│  │        │            │            │        │                │        │                  │無法沒收時，以其二│
│  │        │            │            │        │                │        │                  │人財產連帶抵償之。│
│  │        │            │            │        │                │        │                  │又共同販賣第一級毒│
│  │        │            │            │        │                │        │                  │品，丙○○累犯，處│
│  │        │            │            │        │                │        │                  │有期徒刑玖年，林郁│
│  │        │            │            │        │                │        │                  │茜處有期徒刑捌年，│
│  │        │            │            │        │                │        │                  │販毒所得新臺幣貳仟│
│  │        │            │            │        │                │        │                  │元連帶沒收，如一部│
│  │        │            │            │        │                │        │                  │或全部無法沒收時，│
│  │        │            │            │        │                │        │                  │以其二人財產連帶抵│
│  │        │            │            │        │                │        │                  │償之。又共同販賣第│
│  │        │            │            │        │                │        │                  │一級毒品，丙○○累│
│  │        │            │            │        │                │        │                  │犯，處有期徒刑玖年│
│  │        │            │            │        │                │        │                  │，甲○○處有期徒刑│
│  │        │            │            │        │                │        │                  │捌年，販毒所得新臺│
│  │        │            │            │        │                │        │                  │幣貳仟元連帶沒收，│
│  │        │            │            │        │                │        │                  │如一部或全部無法沒│
│  │        │            │            │        │                │        │                  │收時，以其二人財產│
│  │        │            │            │        │                │        │                  │連帶抵償之。      │
├─┼────┼──────┼──────┼────┼────────┼────┼─────────┼─────────┤
│  │        │97年3月5日某│臺南縣永康市│        │丙○○以行動電話│        │                  │丙○○轉讓第一級毒│
│9 │丙○○  │時          │復華八街某處│朱正偉  │0000000000與朱正│海洛因  │無償轉讓海洛因1包 │品，累犯，處有期徒│
│  │        │            │            │        │偉持有之行動電話│        │共1次             │刑壹年貳月。      │
│  │        │            │            │        │0000000000聯絡  │        │                  │                  │
├─┼────┼──────┼──────┼────┼────────┼────┼─────────┼─────────┤
│  │        │97年2月29日 │臺南縣永康市│        │戊○○以行動電話│        │以2千元代價販賣1包│戊○○販賣第一級毒│
│10│戊○○  │某時        │復國路      │丙○○  │0000000000與葉繼│        │共1次。           │品，處有期徒刑捌年│
│  │        │            │            │        │賢持有之行動電話│海洛因  │                  │拾月，販毒所得新臺│
│  │        │            │            │        │0000000000聯絡  │        │                  │幣貳仟元沒收，如一│
│  │        │            │            │        │                │        │                  │部或全部無法沒收時│
│  │        │            │            │        │                │        │                  │，以其財產抵償之。│
├─┼────┼──────┼──────┼────┼────────┼────┼─────────┼─────────┤
│  │        │97年6月11日 │臺南市○○路│        │戊○○以行動電話│        │以1千元代價販賣1包│戊○○販賣第一級毒│
│11│戊○○  │某時        │某處        │ 丙○○ │0000000000與葉繼│海洛因  │共1次。           │品，累犯，處有期徒│
│  │        │            │            │        │賢持有之行動電話│        │                  │刑玖年，販毒所得新│
│  │        │            │            │        │0000000000聯絡  │        │                  │臺幣壹仟元沒收，如│
│  │        │            │            │        │                │        │                  │一部或全部無法沒收│
│  │        │            │            │        │                │        │                  │時，以其財產抵償之│
│  │        │            │            │        │                │        │                  │。                │
├─┼────┼──────┼──────┼────┼────────┼────┼─────────┼─────────┤
│  │戊○○  │97年6月中旬 │臺南市後甲圓│        │戊○○以行動電話│        │每次以2千元代價販 │戊○○販賣第二級毒│
│12│        │、6月底、7月│環與裕農路口│        │0000000000、0938│        │賣1包，共4次。    │品，累犯，處有期徒│
│  │        │中旬、97年7 │、臺南縣永康│許宸維  │752729、00000000│安非他命│                  │刑貳年，販毒所得新│
│  │        │月28日      │市鹽行「愛買│        │07與許宸維持有之│        │                  │臺幣貳仟元沒收，如│
│  │        │            │大賣場」    │        │行動電話        │        │                  │一部或全部無法沒收│
│  │        │            │            │        │0000000000 聯絡 │        │                  │時，以其財產抵償之│
│  │        │            │            │        │                │        │                  │。又販賣第二級毒品│
│  │        │            │            │        │                │        │                  │，累犯，處有期徒刑│
│  │        │            │            │        │                │        │                  │貳年，販毒所得新臺│
│  │        │            │            │        │                │        │                  │幣貳仟元沒收，如一│
│  │        │            │            │        │                │        │                  │部或全部無法沒收時│
│  │        │            │            │        │                │        │                  │，以其財產抵償之。│
│  │        │            │            │        │                │        │                  │又販賣第二級毒品，│
│  │        │            │            │        │                │        │                  │累犯，處有期徒刑貳│
│  │        │            │            │        │                │        │                  │年，販毒所得新臺幣│
│  │        │            │            │        │                │        │                  │貳仟元沒收，如一部│
│  │        │            │            │        │                │        │                  │或全部無法沒收時，│
│  │        │            │            │        │                │        │                  │以其財產抵償之。又│
│  │        │            │            │        │                │        │                  │販賣第二級毒品，累│
│  │        │            │            │        │                │        │                  │犯，處有期徒刑貳年│
│  │        │            │            │        │                │        │                  │，販毒所得新臺幣貳│
│  │        │            │            │        │                │        │                  │仟元沒收，如一部或│
│  │        │            │            │        │                │        │                  │全部無法沒收時，以│
│  │        │            │            │        │                │        │                  │其財產抵償之。    │
└─┴────┴──────┴──────┴────┴────────┴────┴─────────┴─────────┘
附錄：本判決論罪科刑法條
毒品危害防制條例第4條第1項、第2項：
製造、運輸、販賣第一級毒品者，處死刑或無期徒刑；處無期徒
刑者，得併科新臺幣 2 千萬元以下罰金。
製造、運輸、販賣第二級毒品者，處無期徒刑或 7 年以上有期
徒刑，得併科新臺幣 1 千萬元以下罰金。
毒品危害防制條例第8條第1項：
轉讓第一級毒品者，處 1 年以上 7 年以下有期徒刑，得併科新
臺幣 1 百萬元以下罰金。

司法院資訊處製作；財團法人民間司法改革基金會備份。
